【裁判字號】    89,易,5063
【裁判日期】    900320
【裁判案由】    違反動產擔保交易法
【裁判全文】
臺灣高雄地方法院刑事判決                        八十九年度易字第五六三號
    公  訴  人  臺灣高雄地方法院檢察署檢察官
    被      告  甲○○
右列被告因違反動產擔保交易法案件，經檢察官提起公訴（八十九年度偵字第二一七
○九號），本院判決如左：
    主  文
甲○○動產擔保交易之債務人，意圖不法之利益，將標的物遷移，致生損害於債權人
，處拘役參拾日，如易科罰金，以佰元折算壹日。
    事  實
一、犯罪事實引用起訴書（如附件）。
二、案經福灣企業股份有限公司（下稱福灣公司）訴請臺灣高雄地方法院檢察署檢察
    官偵查起訴。
    理  由
一、訊之被告甲○○於審理中否認有本件犯行，辯稱：伊分期付款購得之本件自用小
    客車於八十九年三、四月間，在高雄縣六龜鄉發生車禍，經友人交由台中不詳之
    修車廠修護，事後該車並未修護，該友人亦無法聯絡。伊因在梨山種植果樹虧損
    ，乃自八十九年六月後即無法繳款，然同年七月曾以電話聯絡告訴人福灣公司延
    緩繳付分期付款云云。惟查（一）、被告確以附條件買賣之方式，購買本件自用
    小客車，約定車輛所在地即放置地點為被告住所高雄縣六龜鄉○○村○○路二十
    七號，此有附條件買賣合約書及動產擔保交易附條件買賣設定登記申請書各一份
    在卷可稽。又該車確已遷移不知去向，亦為被告所不否認，並經告訴人福灣公司
    之代理人方怡仁於偵審中指述明確。被告擅自遷移本件附條件買賣標的物之事實
    ，應可認定。（二）、本件自用小客車被告於八十七年購買時，價格即達八十三
    萬六千七百元，乃屬貴重之物，被告將之交付友人轉請修護廠修護，焉有無法聯
    絡該友人，且修護廠亦不詳之理。況該車既在高雄縣六龜鄉發生車禍，又何須將
    之遠送台中地區修護，被告此部分辯解顯背經驗法則，殊無可採。又被告明知本
    件汽車係以附條件買賣方式購得，於分期付款期間，所有權仍屬告訴人所有，藉
    此擔保告訴人之債權，不得任意遷離約定放置之地點。竟仍將之遷移至不詳處所
    ，且自八十九年六月二十日後即未再繳付分期付款，至今無法交待該車其放置地
    點，其不法利益之意圖彰彰明甚。且被告未按期繳付分期付款，又將本件汽車遷
    移不明，致告訴人即債權人無從依附條件買賣契約取回該車，自已致生損害於債
    權人。綜上所述，被告犯行事証明確，至堪認定。
二、核被告所為，係犯動產擔保交易法第三十八條動產擔保交易之債務人，意圖不法
    之利益，將標的物遷移之罪，爰審酌被告購買本件汽車後，仍有按期付款二十八
    期，繳款過半，惡性非重，所欠餘款於審理中亦已承諾每月償還新台幣一萬元，
    犯後態度尚佳，及未能交待本件汽車去向等一切情狀，量處如主文所示之刑，並
    諭知易科罰金之折算標準。又被告犯罪後原刑法第四十一條有關易科罰金之規定
    已於九十年一月四日修正，同年月十日公佈，同年月十二日施行為刑法第四十一
    條第一項。依刑法第二條第一項前段之規定，自應適用裁判時法，即修正後之刑
    法第四十一條第一項，附此敘明。
據上論斷，應依刑事訴訟法第二百九十九條第一項前段、動產擔保交易法第三十八條
、刑法第十一條前段、第二條第一項前段、修正後第四十一條第一項、罰金罰鍰提高
標準條例第一條前段、第二條，判決如主文。
本案經檢察官吳昭瑩到庭執行職務
中      華      民      國      九十     年    三    月    二十       日
                                      臺灣高雄地方法院刑事第七庭
                      法  官  蔡  國  卿
右正本證明與原本無異。
如不服本判決，應於判決送達後十日內，向本院提出上訴狀。
                                          書記官  邱  靜  銘
中      華      民      國      九十     年    三    月    二十三     日
附錄本案判決論罪科刑之法條
動產擔保交易法第三十八條：
動產擔保交易之債務人，意圖不法之利益，將標的物遷移、出賣、出質、移轉、抵押
或為其他處分，致生損害債權人者，處三年以下有期徒刑、拘役或科或併科六千元以
下之罰金。


司法院資訊處製作；財團法人民間司法改革基金會備份。
